臺灣新北地方法院板橋簡易庭民事簡易判決
　　　　　　　　　　　　　　　　　 110年度板簡字第1635號
原　　　告　南山產物保險股份有限公司

法定代理人　王英君　
訴訟代理人　黃嘉德　
　　　　　　張哲瑀　


被　　　告　陳萬春　
上列當事人間請求侵權行為損害賠償事件，本院於民國110年10
月4日言詞辯論終結，判決如下：
    主      文
被告應給付原告新臺幣伍萬伍仟玖佰陸拾捌元，及自民國一一○
五月二十日起至清償日止，按週年利率百分之五計算之利息。
原告其餘之訴駁回。
訴訟費用新臺幣壹仟壹佰壹拾元，其中新臺幣伍佰陸拾伍元由被
告負擔，餘由原告負擔。
本判決第一項得假執行。
    事實及理由
壹、程序部分
    被告經合法通知，未於言詞辯論期日到場，核無民事訴訟法
    第 386條所列各款事由，爰依原告之聲請，由其一造辯論而
    為判決。
貳、實體部分
一、原告主張：被告於民國108年4月24日18時55分許，駕駛車牌
    號碼 000-0000號自用小客車（下稱A車），行經國道三號北
    向43公里處時，因不慎碰撞原告所承保訴外人吳雅莉所有，
    並由訴外人楊禮軒駕駛之車牌號碼 0000-00號之自用小客車
    （下稱系爭車輛）而肇事（下稱系爭事故），致系爭車輛車
    體受損（下稱系爭損害），而生修復費用新臺幣（下同）11
     0,000元（含烤漆23,535元、工資26,299元、零件61,343元
    ），原告依侵權行為、保險代位之法律關係請求被告給付上
    揭修復費用等語。並聲明：被告應給付原告 110,000元及自
    起訴狀繕本送達翌日起至清償日止，按週年利率 5％計算之
    利息。
二、被告未於言詞辯論期日到場，亦未提出書狀為何聲明或陳述
    。
三、得心證之理由：
㈠、按因故意或過失，不法侵害他人之權利者，負損害賠償責任
    ；汽車、機車或其他非依軌道行駛之動力車輛，在使用中加
    損害於他人者，駕駛人應賠償因此所生之損害，民法第 184
    條第 1項前段、第191條之2前段分別有明文。又被保險人因
    保險人應負保險責任之損失發生，而對於第三人有損失賠償
    請求權者，保險人得於給付賠償金額後代位行使被保險人對
    第三人之請求權，但其所請求之數額，以不逾賠償金額為限
    ，保險法第53條第 1項亦有明定。次按物被毀損時，被害人
    除得依民法第196條請求賠償外，並不排除民法第213條至第
    215條之適用。依民法第196條請求賠償物被毀損所減少之價
    額，得以修復費用為估定之標準，但以必要者為限（例如：
    修理材料以新品換舊品，應予折舊）。被害人如能證明其物
    因毀損所減少之價額，超過必要之修復費用時，就其差額，
    仍得請求賠償，此有最高法院77年度第 9次民事庭會議決議
    可資參照。
㈡、原告主張被告駕駛 A車於上揭時地，因不慎碰撞系爭車輛而
    生系爭事故，致生系爭損害，原告已賠付保險金 110,000元
    等事實，業據原告提出汽（機）車險理賠申請書、行照、駕
    照、道路交通事故當事人登記聯單、車損照片、汽車險保險
    金給付同意確認書、估價單及發票等件為證（見本院卷第13
    至45頁），且有內政部警政署國道公路警察局第六公路警察
    大隊110年5月10日國道警六交字第1106003368號函暨所附道
    路交通事故現場圖、道路交通事故調查報告表(一)(二)、道
    路交通事故當事人登記聯單、現場照片、道路交通事故當事
    人酒精測定紀錄表、道路交通事故談話紀錄表等件為憑（見
    本院卷第53至87頁），而被告對於原告主張之事實，既未於
    言詞辯論期日到場爭執，復未提出書狀答辯以供本院斟酌，
    依本院調查證據之結果，堪認原告主張之事實為真實。而原
    告主張系爭車輛受損之修復費用為110,000元（含烤漆23,53
     5元、工資26,299元、零件61,343元）之事實，業據其提出
    上開估價單、發票為證，依系爭車輛之估價單所載修復項目
    ，核與卷附車損照片中系爭車輛遭擦撞之受損部位相符，堪
    認上開修復項目所需之費用，均屬本件事故之必要修復費用
    無訛。
㈢、查，系爭車輛為98年11月出廠，此有系爭車輛行車執照在卷
    可稽（見本院卷第17頁），依行政院所頒固定資產耐用年數
    表及固定資產折舊率表之規定，汽車耐用年數為 5年，依定
    率遞減法每年應折舊千分之 369，其最後一年之折舊額，加
    歷年折舊累積額，總和不得超過該資產成本原額之十分之九
    ，而系爭車輛算至系爭事故發生時即108年4月24日止，已使
    用超過3年，即據原告所提出之估價單所載 ，系爭車輛零件
    費用為61,343元，其折舊所剩之殘值為十分之一即6,134元(
    計算式：61,343元×1/10＝6,134元，元以下四捨五入)。至
    原告承保車輛另支出工資及烤漆49,834元部分，則不因新舊
    車輛而有所不同，毋庸折舊，自得全額向被告求償，是原告
    依侵權行為、保險代位之法律關係請求系爭車輛之必要修復
    費用為55,968元（計算式： 6,134元＋49,834元＝55,968元
    ），核屬有據；至原告逾此範圍之請求，則屬無據。
四、末按給付無確定期限者，債務人於債權人得請求給付時，經
    其催告而未為給付，自受催告時起，負遲延責任。其經債權
    人起訴而送達訴狀，或依督促程序送達支付命令，或為其他
    相類之行為者，與催告有同一之效力；遲延之債務，以支付
    金錢為標的者，債權人得請求依法定利率計算之遲延利息；
    應付利息之債務，其利率未經約定，亦無法律可據者，週年
    利率為5％，民法第229條第2項、第233條第1項前段及第203
    條分別定有明文。查原告所提民事起訴狀繕本係於110年5月
    19日送達被告之同居人，有本院送達證書可稽（見本院卷第
    99頁），揆諸前揭說明，原告自得請求被告給付自該狀送達
    翌日即110年5月20日起至清償日止，按週年利率5％計算之
    利息。
五、綜上所述，原告依侵權行為、保險代位及之法律關係，請求
    被告給付55,968元，及自起訴狀繕本送達翌日即110年5月20
    日起至清償日止，按法定利率即週年利率5％計算之利息，
    為有理由，應予准許；至原告逾此範圍之請求，為無理由，
    應予駁回。
六、本件原告勝訴部分，係就民事訴訟法第427條1項訴訟適用簡
    易程序所為被告敗訴之判決，爰依同法第389條第1項第3款
    規定，職權宣告假執行。
七、訴訟費用負擔之依據：民事訴訟法第79條。本件訴訟費用額
    ，確定如後附計算書所示金額。
中    華    民    國   110    年    10    月    15    日
                  臺灣新北地方法院板橋簡易庭
                              法  官  吳孟竹
計   算   書
項        目        金   額（新臺幣）        備     註
第一審裁判費            1,100元
合        計            1,100元           其中 565元由被
                                          告負擔，餘由原
                                          告負擔。
以上正本係照原本作成。
如不服本判決，應於送達後20日內，向本院提出上訴狀並表明上
訴理由，如於本判決宣示後送達前提起上訴者，應於判決送達後
20日內補提上訴理由書（須附繕本）。
如委任律師提起上訴者，應一併繳納上訴審裁判費。
中    華    民    國   110    年    10    月    15    日
                        書記官  呂亞馨